臺灣士林地方法院刑事判決
111年度交簡上字第27號
上  訴  人  臺灣士林地方檢察署檢察官
被      告  吳宏騏


上列上訴人因被告過失傷害案件，不服本院刑事庭於中華民國11
1年1月17日111年度審交簡字第7號第一審簡易判決（起訴案號：
110年度調偵字第1151號），提起上訴，本院管轄之第二審合議
庭判決如下：
    主  文
上訴駁回。
吳宏騏緩刑貳年，並應依附記事項所載方式向王馨慧給付損害賠
償。
　　犯罪事實
一、吳宏騏於民國110年4月27日18時35分許，騎乘車牌號碼000-
    0000號普通重型機車，沿臺北市北投區中央北路4段由南往
    北行駛，行經該路段529號前，本應注意車前狀況，並隨時
    採取必要之安全措施，且依當時情形，並無不能注意之情事
    ，竟疏未注意，適有同向前方有王馨慧騎乘MPX-9956號普通
    重型機車搭載其女陳○安（92年5月生，未成年人，真實姓名詳
    卷）行駛至該處，吳宏騏機車避煞不及，自後方撞擊王馨慧
    機車，導致雙方人車倒地，王馨慧受有下背和骨盆挫傷之初
    期照護、（右側）手肘挫傷之初期照護；陳○安則受有下背
    和骨盆挫傷之初期照護、（右側）小腿挫傷之初期照護、（
    右側）手肘擦傷之初期照護等普通傷害。
二、案經王馨慧訴由臺北市政府警察局北投分局報告臺灣士林地
    方檢察署（下稱士林地檢署）檢察官偵查起訴。
    理  由
一、證據能力部分：
    本案認定犯罪事實所引用之所有卷證資料，供述證據部分，
    經被告吳宏騏及檢察官均同意作為證據（見本院111年度交
    簡上字第27號卷【下稱本院卷】第46至47頁、第63至66頁）
    ，本院審酌上開證據資料作成時之情況，尚無違法不當及證
    明力明顯過低之瑕疵，亦認為以之作為證據應屬適當，爰依
    刑事訴訟法第159條之5第1項規定，認有證據能力；非供述
    證據部分，亦查無證據證明有公務員違背法定程序取得之情
    形，亦無顯有不可信之情況，且經本院於審理期日提示予被
    告辨識而為合法調查，依刑事訴訟法第158條之4反面解釋，
    亦有證據能力。
二、實體認定犯罪事實所憑之證據及理由：
    上揭犯罪事實，業據被告於檢察事務官詢問、原審準備程序
    、本院準備程序及審理中均坦認不諱（見士林地檢署110年
    度偵字第16371號卷【下稱偵卷】第85頁、本院110年度審交
    易字第863號卷【下稱本院審交易卷】第38頁、第54頁、本
    院卷第46頁、第63頁、第66至67頁），核與證人即告訴人王
    馨慧（下稱告訴人）於警詢及檢察事務官詢問時證述（見偵
    卷第13至14頁、第35頁、第81至85頁）之情節相符，並有王
    馨慧、陳○安於110年4月27日至淡水馬偕紀念醫院就診之乙
    種診斷證明書（見偵卷第17頁、第19頁）、臺北市政府警察
    局北投分局道路交通事故當事人登記聯單（見偵卷第21頁）
    、臺北市政府警察局、臺北市政府警察局交通警察大隊道路
    交通事故初步分析研判表（見偵卷第23頁、第27頁）、臺北
    市政府警察局北投分局道路交通事故現場圖、道路交通事故
    調查報告表（一）、（二）（見偵卷第29至31頁、第37至39
    頁）、臺北市政府警察局道路交通事故肇事人自首情形紀錄
    表（見偵卷第41頁）、臺北市政府警察局北投分局交通分隊
    道路交通事故補充資料表（見偵卷第43頁）、監視器錄影畫
    面翻拍照片、現場、車損及傷勢照片（見偵卷第45至47頁、
    第49頁、第51至55頁）、受（處）理案件證明單、臺北市○○
    ○○○○○○○○○○○○○○○○○○○○○○○○○○00○00○○○○○○○路○○○○○○○號查
    詢機車駕駛人查詢結果（見士林地檢署110年度調偵字第115
    1號卷第13頁）等證據在卷可稽，足認被告之自白核與事實
    相符，應堪採信。被告雖曾辯稱本案告訴人也有超載之過失
    等語（見本院卷第68頁）。然參諸本案係被告騎乘機車自後
    方撞擊告訴人成傷，告訴人無應注意後方之可能，自無過失
    可言，故縱使告訴人有超載之情，核與本案車禍之成因無涉
    ，亦不影響被告上揭過失行為之認定，難認告訴人與有過失
    ，故被告上開所辯，不足採信。綜上所述，本案事證明確，
    被告上揭犯行堪以認定，應予依法論科。
三、論罪：
　　核被告上揭所為，係犯道路交通管理處罰條例第86條第1項
    、刑法第284條前段之無照駕車過失傷害罪。公訴意旨認被
    告僅係涉犯刑法第284條前段之過失傷害罪，容有未恰，惟
    因二者基本事實同一且屬法條競合關係，復經本院告知上開
    罪名，爰依法變更起訴法條如上。又被告以一過失行為，致
    告訴人王馨慧、被害人陳○安均受有普通傷害，係一行為觸
    犯數罪名之同種想像競合犯，應依刑法第55條前段之規定，
    以一罪處斷。又本案事故發生後，被告停留事故現場，並於
    警方據報到場處理時，當場向警員承認為肇事人等情，此有
    上開道路交通事故肇事人自首情形紀錄表附卷可按（見偵卷
    第41頁），堪認被告在有偵查犯罪權限之公務員知悉肇事人
    姓名前，即向警員坦承肇事並接受裁判，符合自首之要件，
    乃依刑法第62條前段之規定，減輕其刑。
四、檢察官之上訴意旨略以：
    被告雖坦承並自首犯行，然現場有監視器錄影畫面，可認被
    告自首之價值不高，尚無予以減刑之必要。被告無駕駛執照
    駕車因而致人受傷，應依照道路交通管理處罰條例第86條第
    1項之規定加重其刑至2分之1。又案發至今被告並未與告訴
    人達成和解，難認其犯後態度良好。原審僅就被告所犯量處
    拘役40日，實無以收警惕之效，亦未能使罰當其罪，自難認
    為適法妥當，告訴人具狀請求上訴，經核閱告訴人所述事項
    後，認請求上訴所具理由，應非無據，爰依法提起上訴等語
    ，指摘原判決量刑不當等語。
五、本院駁回檢察官上訴之理由：
(一)按量刑之輕重，係事實審法院得依職權自由裁量之事項，茍
    已斟酌刑法第57條各款所列情狀而未逾越法定刑度，不得遽
    指為違法；又刑罰之量定屬法院自由裁量之職權行使，但仍
    應審酌刑法第57條所列各款事由及一切情狀，為酌量輕重之
    標準，並非漫無限制，在同一犯罪事實與情節，如別無其他
    加重或減輕之原因，下級審法院量定之刑，亦無過重或失輕
    之不當情形，則上級審法院對下級審法院之職權行使，原則
    上應予尊重（最高法院72年台上字第6696號判決、85年度台
    上字第2446號判決意旨參照）。
(二)原審經調查結果，認被告犯行事證明確，援引刑事訴訟法第
    449條第2項、第3項、第454條第2項、第300條，道路交通管
    理處罰條例第86條第1項，刑法第11條前段、第284條前段、
    第55條前段、第62條前段、第41條第1項前段，刑法施行法
    第1條之1第1項等規定，量處拘役40日，併諭知易科罰金之
    折算標準，經核其認事用法並無違誤，且量刑並未逾越本案
    罪名法定刑之範圍，亦無量刑顯然失輕、失重而違背罪刑相
    當原則之情形，難認有何違法或不當之處。至於被告固於原
    審時未能與告訴人達成和解，然被告於原審準備程序中即已
    表示願意一次給付新臺幣（下同）5萬元之和解金，且前已
    賠償1萬元，告訴人則請求6萬元，並同意被告分2期給付（
    見本院審交易卷第54至55頁），可認於原審未能達成和解之
    原因乃因雙方對於賠償金額存有落差之故，自難徒憑最終被
    告未與告訴人達成和解一事，即逕認被告犯後態度不佳。從
    而，上訴意旨執以前詞遽認原審量刑過輕，即非有據。
(三)綜上所述，原審之量刑客觀上既難認有違法或顯然濫權之情
    形，則檢察官循告訴人主觀意見，上訴指摘原審量刑過輕，
    應無理由，應予駁回。 
六、末查被告前未曾因故意犯罪受有期徒刑以上刑之宣告，此有
    臺灣高等法院被告前案紀錄表在卷可證（見本院卷第23頁）
    ，本院衡酌被告因一時失慮，致犯本案，犯罪後坦認錯誤，
    並於本院與告訴人以6萬元達成和解，同意於111年6月起按
    月給付1萬元至告訴人指定之帳戶，告訴人亦表示願予被告
    附條件緩刑之機會，此有本院調解紀錄表暨和解筆錄存卷可
    參（見本院卷第41頁、第57至58頁），足認被告經此偵審程
    序及刑罰宣告之教訓後，當知警惕，信無再犯之虞，因認被
    告所受宣告之刑以暫不執行為適當，併予宣告緩刑2年，以
    勵來茲而啟自新。又本院為督促被告遵期履行債務，以確保
    緩刑之宣告能收具體之成效，爰依刑法第74條第2項第3款規
    定，參酌告訴人於上開和解筆錄所同意分期給付之金額（見
    本院卷第57至58頁），併命被告應依如附記事項所載方式向
    告訴人給付損害賠償，此部分得為民事強制執行名義。另外
    ，如被告未遵循本院諭知緩刑期間之負擔而情節重大者，檢
    察官得依刑事訴訟法第476條及刑法第75條之1第1項第4款規
    定，聲請本院撤銷本案緩刑宣告，併予敘明。
據上論斷，應依刑事訴訟法第455條之1第1項、第3項、第368條
，刑法第74條第1項第1款、第2項第3款，判決如主文。
本案經檢察官陳銘鋒提起公訴，檢察官江玟萱提起上訴，檢察官
周禹境到庭執行職務。
中　　華　　民　　國　　111 　年　　6 　　月　　16　　日
　　　　　　　    刑事第六庭審判長法  官  雷雯華  
　　　　　　　　　　　　　　　　　法　官  李建忠
　　　　　　　　　　　　　　　　　法　官  林哲安
以上正本證明與原本無異。
本件判決不得上訴。　　　　　　　　　　　　　　　　　　　
　　　　　　　　　　              書記官  温育儷
中　　華　　民　　國　　111 　年　　6 　　月　　21　　日
附記事項：
吳宏騏應給付王馨慧6萬元，自111年6月起按月於每月16日給付1
萬元，給付方式為將款項匯至王馨慧所指定之金融機構帳戶（完
整帳戶資料詳本院卷第57至58頁）。
附錄本案論罪科刑法條全文：
中華民國刑法第284條
因過失傷害人者，處1年以下有期徒刑、拘役或10萬元以下罰金
；致重傷者，處3年以下有期徒刑、拘役或30萬元以下罰金。
道路交通管理處罰條例第86條
汽車駕駛人，無駕駛執照駕車、酒醉駕車、吸食毒品或迷幻藥駕
車、行駛人行道或行經行人穿越道不依規定讓行人優先通行，因
而致人受傷或死亡，依法應負刑事責任者，加重其刑至二分之一
。
汽車駕駛人，在快車道依規定駕車行駛，因行人或慢車不依規定
，擅自進入快車道，而致人受傷或死亡，依法應負刑事責任者，
減輕其刑。